# 请问因改制而划拨进来的子公司，集团公司如何会计处理

提问人：何偶 时间：2020-01-03 10:53:22
请问版主，我是国有独资企业，现政府将一事业单位进行改制，然后划拨给我公司，请问我集团公司如何会计处理

回答人：chenyiwei
首先判断是否属于同一控制下合并。（个人理解构成同一控制下合并的可能性较大）
如果是，则依据《企业会计准则讲解（ 2010 ）》第二十一章第二节：“在同一控制下的企业合并中，被合并方同时进行改制并对资产负债进行评估调账的，应以评估调账后的账面价值并入合并方”。所以此时在合并报表层面应保留该事业单位改制时的评估调账结果。